ACORDAO-COMPLETO-2519647

ACÓRDÃO DE RELAÇÃO

ACÓRDÃO DE RELAÇÃO 19002/2021 ATA 41/2021 - PRIMEIRA CÂMARA

Acórdão 19002/2021-TCU-Primeira Câmara
	VISTO e relacionado este processo relativo ao ato de admissão de José Maurício de Oliveira Carvalho emitido pela Caixa Econômica Federal e submetido a este Tribunal para fins de registro.
	Considerando que as análises empreendidas na fase de instrução revelam a irregularidade caracterizada pela contratação dos empregados após a expiração do prazo improrrogável do concurso público (junho de 2016) , regido pelos Editais 001/2014/NM e 001/2014/NS;
	considerando que, por força de ordem judicial, proferida no âmbito do Processo 0011396-30.2015.5.03.0069, em trâmite no TRT da 3ª Região, o interessado foi admitido no cargo de Técnico Bancário Novo, Carreira Administrativa, após a expiração do prazo de validade do respectivo concurso público;
	considerando que os atos de admissão emitidos nessas circunstâncias devem ser considerados ilegais, com negativa de registro, sem prejuízo de que a relação contratual seja mantida enquanto permanecer hígida a decisão judicial, conforme o entendimento extraído do Acórdão 1106/2020-TCU-Plenário e a pacificada jurisprudência sobre o tema desta Corte;
considerando que este Tribunal, por meio do Acórdão 1414/2021-TCU-Plenário (relator: Ministro Walton Alencar Rodrigues) , fixou entendimento no sentido da possibilidade de apreciação de ato sujeito a registro mediante relação, na forma do art. 143, inciso II, do Regimento Interno do TCU, nas hipóteses em que a ilegalidade do ato decorra exclusivamente de questão jurídica de solução já pacificada na jurisprudência desta Corte de Contas;
considerando que os atos ora examinados deram entrada no TCU há menos de cinco anos; e
considerando, por fim, os pareceres convergentes da Secretaria de Fiscalização de Integridade de Atos e Pagamentos de Pessoal e de Benefícios Sociais (Sefip) e do Ministério Público junto a este Tribunal.
ACORDAM os Ministros o Tribunal de Contas da União, reunidos em Sessão da Primeira Câmara, com fundamento nos arts. 1º, inciso V, e 39, inciso I, da Lei nº 8.443/92 c/c o art. 260, § 1º do Regimento Interno, em:
considerar ilegal a admissão de José Maurício de Oliveira Carvalho, negando registro ao ato correspondente;
encaminhar cópia deste acórdão à Caixa Econômica Federal;
expedir as determinações contidas no item 1.7:
1. Processo TC-Processo 040.913/2021-0 (ATOS DE ADMISSÃO) 
	1.1. Interessado: Jose Mauricio de Oliveira Carvalho (XXX.544.776-XX) 
	1.2. Unidade: Caixa Econômica Federal
	1.3. Relator: Ministro Jorge Oliveira
	1.4. Representante do Ministério Público: Procurador Sergio Ricardo Costa Caribé
	1.5. Unidade Técnica: Secretaria de Fiscalização de Integridade de Atos e Pagamentos de Pessoal e de Benefícios Sociais (Sefip) 
	1.6. Representação legal: não há
	1.7. Determinar à Caixa Econômica Federal que: 
1.7.1. acompanhe os desdobramentos do Processo 0011396-30.2015.5.03.0069, em trâmite no TRT da 3ª Região, e adote as medidas pertinentes em caso de desconstituição do acórdão que determinou a convocação e a admissão do interessado para o exercício do cargo de Técnico Bancário Novo, Carreira Administrativa;
	1.7.2. encaminhe cópia desta deliberação ao interessado.

Primeira Câmara

Caixa Econômica Federal

JORGE OLIVEIRA

não há

Procurador Sergio Ricardo Costa Caribé

ATOS DE ADMISSÃO (ADS)

Secretaria de Fiscalização de Integridade de Atos e Pagamentos de Pessoal e de Benefícios Sociais (Sefip)